【裁判字號】    95,簡,97
【裁判日期】    950331
【裁判案由】    毒品危害防制條例
【裁判全文】
臺灣桃園地方法院刑事判決                95年度簡字第97號
公  訴  人  臺灣桃園地方法院檢察署檢察官
被      告  甲○○
                    國民
上列被告因違反毒品危害防制條例案件，經檢察官提起公訴（94
年度毒偵字第5588號），本院改以簡易程序，並行協商程序，判
決如下：
    主  文
甲○○連續施用第二級毒品，累犯，處有期徒刑肆月，如易科罰
金，以參佰元（即新台幣玖佰元）折算壹日。扣案之安非他命壹
包（驗餘含袋重二‧九七七公克），沒收銷燬之；扣案之安非他
命吸食器壹組、玻璃球肆個，均沒收。
    事 實 及理由
一、犯罪事實：本件犯罪事實除均引用檢察官起訴書之記載（如
    附件）外，被告前案部分更正為：「甲○○前因搶奪案件，
    經臺灣高等法院以八十八年度上訴字第四六九七號判處有期
    徒刑一年五月確定，於九十年一月十九日假釋出監，並於九
    十年五月二十六日縮刑期滿執行完畢」；犯罪時間更正為：
    「基於施用第二級毒品安非他命之概括犯意，自九十四年七
    月五日起，至同年九月二十八日止，在桃園縣龜山鄉○○路
    八十四巷五十四號住處，連續多次施用安非他命」。另補充
    ：「扣案安非他命一包（驗餘含袋重二‧九七七公克）、安
    非他命吸食器一組、玻璃球四個，均為被告所有，供犯罪所
    用之物」等文字。
二、證據：
（一）被告甲○○於本院審理中之自白。
（二）台灣尖端生技醫藥股份有限公司濫用藥物檢驗報告一紙、
      行政院衛生署管制藥品管理局檢驗成績書一紙。
（三）扣案為被告所有之安非他命一包（驗餘含袋重二‧九七七
      公克）、安非他命吸食器一組、玻璃球四個。
三、本件經檢察官與被告於審判外達成協商之合意且被告已認罪
    ，其合意內容為：被告願受科刑範圍為有期徒刑四月，如易
    科罰金，以三百元（即新台幣九百元）折算一日之宣告；扣
    案如主文所示之物沒收銷燬或均沒收。經查前述協商合意並
    無刑事訴訟法第四百五十五條之四第一項所列情形之一，檢
    察官聲請改依協商程序而為判決，本院爰不經言詞辯論，於
    協商合意範圍內為協商判決，合予敘明。
四、應適用之法條：刑事訴訟法第四百五十五條之四第二項、第
    四百五十五條之八，毒品危害防制條例第十條第二項、第十
    八條第一項前段，刑法第十一條前段、第五十六條、第四十
    七條、第三十八條第一項第二款、第三項。
五、附記事項：
（一）檢察官起訴之犯罪事實更正如前。未據起訴之部分，因與
      經起訴且為本院認定有罪之部分，有連續犯之裁判上一罪
      之關係，自為起訴效力所及，基於審判不可分原則，本院
      自得一併審究。
（二）被告先後多次施用第二級毒品之行為，施用之時間接近且
      未曾中斷多時，所犯罪名相同，顯係基於概括犯意為之，
      為連續犯，以一罪論，並依刑法第五十六條之規定，加重
      其刑。又被告前因搶奪案件，經臺灣高等法院以八十八年
      度上訴字第四六九七號判處有期徒刑一年五月確定，於九
      十年一月十九日假釋出監，並於九十年五月二十六日縮刑
      期滿執行完畢，此有臺灣高等法院被告前案紀錄表一件在
      卷可按，是被告於受有期徒刑執行完畢後，五年內再犯本
      件有期徒刑以上之罪，為累犯，應依刑法第四十七條之規
      定，加重其刑。並依前揭連續犯之規定加重其刑後，遞加
      重之。
（三）本案被告持有扣押如主文所示之安非他命一包（驗餘含袋
      重二‧九七七公克），其中包裝袋部分，因與毒品分離不
      易，或分離所需費用與該等物品之客觀價值顯不相當，均
      自應一體視為毒品部分，均屬修正後毒品危害防制條例第
      二條第二項第二款所明定之第二級毒品，為法律上禁止持
      有之違禁物，均應依修正後同條例第十八條第一項前段義
      務沒收之規定，沒收銷燬之。本條項款採義務沒收之規定
      ，且其效果除「沒收」外，尚有「銷燬」之規定，為刑法
      第三十八條第一項第一款之特別規定，爰不適用刑法第三
      十八條第一項第一款，而應適用本條項款之規定，宣告沒
      收銷燬之。另查扣案如主文所示之安非他命吸食器一組、
      玻璃球四個，為被告所持有，為其供施用第二級毒品安非
      他命所用之物。惟按毒品危害防制條例第十八條第一項前
      段之規定，係承襲修正前肅清煙毒條第十二條之規定而來
      ，該條及本條所謂「專」供施用毒品之器具，係指「專」
      以供施用毒品之器具為限，如該器具於日常生活中尚為被
      告用作為他項用途，即非此處所謂「專供」之範圍（大理
      院三年統字第一三九號亦同此見解）。查前述所扣押之吸
      食器等物，雖可認為係供施用毒品所用之物，惟依一般常
      情觀之，其等仍尚有其他用途，被告如不將之用於施用毒
      品之用途，亦堪想像，是尚難遽認其屬專供施用所得毒品
      之器具，應堪認定。須說明者，所謂「專供」概念必須嚴
      予界定之原因，尚因本條例第四條第四項對於製造專供施
      用毒品之器具者，另有處罰之規定，且該罪之刑罰更重於
      施用毒品之罪，如未予嚴格界定，恐將施用毒品者為便於
      施用，附帶的以吸管、針筒等物，自行製作簡便施用器具
      以利施用之行為，反不當地納入「專供施用毒品之器具」
      範圍內，造成主要之施用行為反被因便於施用之附屬製作
      行為所排除，而論以施用者製造器具之罪行，處以更重之
      刑罰，不僅不當架空施用毒品罪刑之條文，使幾無適用之
      餘地，且將單純之施用者論以製造器具之罪刑，當非立法
      者之原意。是既非專供施用毒品之器具，即無法依據毒品
      危害防制條例第十八條第一項前段之規定，為沒收銷燬之
      宣告，惟其仍屬被告供犯罪所用之物，應依刑法第三十八
      條第一項第二款之規定，併宣告均沒收。
六、本判決除有刑事訴訟法第四百五十五條之四第一項第一款、
    第二款、第四款、第六款、第七款所定情形之一，或違反同
    條第二項規定者外，不得上訴。
七、如不服本件判決，且有前述得上訴之事由者，得自收受判決
    送達之日起十日內，向本院提出上訴書狀，上訴於第二審法
    院。
本案經檢察官林鈺雄到庭執行職務。
中    華    民    國    95    年    3    月    31     日
                            臺灣桃園地方法院刑事第六庭
                                法  官  錢  建  榮
以上正本證明與原本無異。
如不服本判決，應於判決送達後10日內向本院提出上訴狀（應附
繕本），上訴於第二審法院。
                                書記官  劉  寶  霞
中    華    民    國    95    年    4    月     4     日
附件：起訴書一件。
附錄本案論罪科刑法條：
毒品危害防制條例第10條
施用第一級毒品者，處 6 月以上 5 年以下有期徒刑。
施用第二級毒品者，處 3 年以下有期徒刑。


司法院資訊處製作；財團法人民間司法改革基金會備份。
